【裁判字號】    95,訴,1967
【裁判日期】    950622
【裁判案由】    清償借款等
【裁判全文】
臺灣臺北地方法院民事判決              95年度訴字第1967號
原      告  彰化商業銀行股份有限公司
法定代理人  高志尚
訴訟代理人  戊○○
            乙○○
被      告  己○○    原住台北市中山區○○○路590之13號
            甲○○    原住同.
            丁○○    原住同上.
上列當事人間請求清償借款事件，本院於中華民國95年6 月14日
言詞辯論終結，判決如下：
    主      文
被告己○○、丁○○應連帶給付原告新臺幣貳佰肆拾玖萬壹仟貳
佰拾陸元，及自民國九十四年四月十四日起至清償日止，按年
息百分之三點九五計算之利息；並自民國九十四年五月十五日起
至清償日止，在六個月內給付者，按上開利率百分之十，超過六
個月者，按上開利率百分之二十加付違約金。
被告己○○、甲○○應連帶給付原告新臺幣壹佰捌拾柒萬壹仟肆
佰零壹元，及自民國九十四年四月二十日起至清償日止，按年息
百分之三點九五計算之利息；並自民國九十四年五月二十一日起
至清償日止，在六個月內給付者，按上開利率百分之十，超過六
個月者，按上開利率百分之二十加付違約金。
被告己○○應給付原告新臺幣陸拾玖萬零肆佰玖拾元，及自民國
九十四年四月二十五日起至清償日止，按年息百分之三點九五計
算之利息；並自民國九十四年五月二十六日起至清償日止，在六
個月內給付者，按上開利率百分之十，超過六個月者，按上開利
率百分之二十加付違約金，如對財產強制執行無效果時，由被告
甲○○給付之。
被告己○○、甲○○應連帶給付原告新臺幣伍拾貳萬柒仟肆佰捌
拾捌元，及其中新臺幣肆拾玖萬肆仟肆佰陸拾壹元部分，自民國
九十四年八月一日起至清償日止，按年息百分之十八點二五計算
之利息。
訴訟費用由被告己○○、丁○○連帶負擔百分之四十五，餘由被
告己○○、甲○○連帶負擔。
    事實及理由
(甲)程序方面：
  原告之法定代理人原為丙○○，嗣於訴訟中變更為高志尚，有
  原告公司登記資料在卷可稽，則高志尚聲明承受訴訟，符合民
  事訴訟法第176條規定，合先敘明。
(乙)實體方面：
一原告主張：被告己○○分別於民國86年6 月27日、89年12月15
  日、91年1 月23日，分別以被告丁○○、甲○○、甲○○為連
  帶保證人、連帶保證人、一般保證人，各向原告借用新臺幣（
  下同）6,030,000元、2,000,000元、800,000 元，約定利息均
  按原告公告定儲利率加碼年息2.33%計算，清償期各為106年 8
  月14日、104年12月20日、101年1 月25日；並均約定前24個月
  分期攤還利息，第25個月起分期攤還本金、利息；且均約定逾
  期清償在六個月以內者，按上開利率10% ，超過六個月者，按
  上開利率20%計付違約金。詎己○○分別於94年4月14日、94年
  4 月20日、93年1 月25日，未依約清償，依前述約定，己○○
  尚欠原告如主文第一、二、三項所示之本金、利息、違約金。
  又己○○於87年12月11日，以甲○○為連帶保證人，與原告簽
  立信用卡契約，向原告請領信用卡使用，被告依信用卡約定第
  14、15、26條款約定，得於特約商店記帳消費，但應於當期繳
  款截止日前向原告清償，逾期按年息18.25%計算之利息，且約
  定逾期清償分別在1、2、3、4、5、6個月以內者，分別收取15
  0元、300元、450元、600元、750元、900元之違約金，超過逾
  6個月者不再收取。詎己○○自94年7月31日起，即未依約清償
  本金及利息，依前述約定，借款視為全部到期，則計算至95年
  7 月31日為止，己○○尚欠原告如主文第四項所示之本金、利
  息、違約金。爰依信用卡契約、消費借貸、連帶保證及保證之
  法律關係，請求被告給付如主文第一至四項所示之本金、利息
  、違約金等語。並聲明：如主文第一至四項所示。
二被告則未於言詞辯論期日到場，亦未提出書狀作何聲明或陳述
  。
三本件原告主張之前述事實，業據其提出信用卡申請書、信用卡
  約定條款、債權明細表、帳單各一份，借據、授信約定書各三
  份為證，核屬相符，自堪信為真實。
四按借用人應於約定期限內，返還與借用物種類、品質、數量相
  同之物；民法第478 條前段定有明文。本件己○○於系爭借款
  因到期未依約清償，依首揭民法第478 條前段之規定，自應負
  擔返還借款之責任。次按，保證債務之所謂連帶，係指保證人
  與主債務人負同一債務，對於債權人各負全部給付之責任者而
  言，此就民法第272條第1項規定連帶債務文義參照觀之甚明（
  最高法院45年度台上字第1426號判例要旨參照）。末按稱保證
  者，謂當事人約定，一方於他方之債務人不履行債務時，由其
  代負履行責任之契約；民法第739 條亦定有明文。本件丁○○
  、甲○○擔任己○○連帶保證人，依前述說明自應與己○○就
  前揭債務連帶負擔給付責任。且甲○○擔任己○○一般保證人
  ，甲○○就己○○之借款債務負保證責任。從而，原告依信用
  卡契約、消費借貸、連帶保證及保證之法律關係，請求被告給
  付如主文第一至四項所示之本金、利息、違約金，為有理由，
  應予准許。
五訴訟費用負擔之依據：民事訴訟法第85條第1、2項。
中    華    民    國    95    年    6     月    22    日
                    民事第六庭法      官  姜悌文
以上正本係照原本作成
如對本判決上訴，須於判決送達後20日內向本院提出上訴狀，並
依上訴利益繳納上訴費。
中    華    民    國    95    年    6     月    23    日
                              法院書記官  蔡炎暾


司法院資訊處製作；財團法人民間司法改革基金會備份。
